# 请教陈版主，认缴制下实收资本的确认

提问人：donglianjiayou2 时间：2016-07-02 16:20:38
请教陈版主，现在遇到一个问题， 2011 年公司成立时股东直接将自己垫付购置的建筑物等作为实物捐赠，计入资本公积，但无房产证，且未进行权属变更，也未进行资产评估，这种是否可以确认，还是应该按照公允价值计入营业外收入核算。

回答人：chenyiwei
这种情况下，因为所投入的房屋无产权，因此不能确认为实收资本。 在会计上，如果该房屋虽无房产证，但不妨碍被审计单位对其持续独占使用，也没有其他方面对该房屋主张权利的，则表明被审计单位仍可以控制该房屋所产生的经济利益流入，该房屋仍符合确认为被审计单位资产（同时增加资本公积）的条件，但其折旧不能税前扣除。建议以该房屋的取得日（ 2011 年）为基准日，对其进行评估（建议采用成本法），合理确定当时的公允价值，据此入帐并增加资本公积。

提问人：zhs7403 时间：2016-07-03 00:18:59
陈老师 ，2014--29此类受赠固定资产是可以税前抵扣啊？

回答人：chenyiwei
根据2014-29，受赠固定资产的折旧是可以税前扣除，但在没有任何入账凭证特别是发票的情况下，实际操作中税前扣除的可能性有多大，是有疑问的。